最高法院刑事裁定　　　　　　　　　　111年度台抗字第381號
抗　告　人　張俊湧（原名張鈞翔）
 
 
 
上列抗告人因違反毒品危害防制條例案件，不服臺灣高等法院臺
中分院中華民國111年1月26日駁回聲請再審及停止刑罰執行之裁
定（111年度聲再字第19號），提起抗告，本院裁定如下：
    主  文
抗告駁回。
    理  由
一、按刑事訴訟法第420條第1項第6款、第3項已修正增訂「新事
    實」為再審原因、明定新事實或新證據無涉事證之存在時點
    、兼採「單獨評價」或「綜合評價」之體例。是同法第 420
    條第1項第6款所稱新事實或新證據，須具有「嶄新性」及單
    獨或與先前之證據綜合判斷足以動搖原確定判決所認定事實
    之「顯著性」，始足當之，倘未兼備，即無准予再審之餘地
    。
二、本件抗告人張俊湧（原名張鈞翔）對原審法院110 年度上訴
    字第350 號違反毒品危害防制條例案件刑事確定判決（經本
    院110 年度台上字第5749號判決以其上訴第三審違背法律上
    之程式予以駁回），依刑事訴訟法第420 條第1項第6款規定
    聲請再審，其聲請意旨如原裁定理由欄一所載。原裁定對於
    聲請意旨所憑或聲請調查之相關事證，何以並非上開規定所
    稱足以動搖原確定判決認定事實之新事實或新證據，已論述
    明白，因而以聲請意旨主張之事證與前述第420 條第1項第6
    款之規定不符，駁回本件聲請，經核並無違誤。
三、原裁定就聲請再審意旨㈠、㈢所指，如何僅對於原確定判決
    是否違反刑事訴訟法第154、155條、第160 條、第98條、第
    156條、第158條之4 等規定而適用法則不當，任意為有利自
    己之主張，何以難認有同法第420 條第1項第6款所定情事，
    已詳述其據。且原確定判決業依證人林鴻文、張景煬之證述
    、卷附通訊軟體對話紀錄翻拍相片等其他卷證資料，說明論
    處抗告人販賣第二級毒品共3罪刑及販賣第二級毒品未遂1罪
    刑之依據，及抗告人所辯合購、分食、陷害教唆各詞，何以
    無可採取。案經抗告人上訴第三審，亦經本院就其所執與張
    景煬有否情侶私密關係、是否罹患思覺失調症各情，如何與
    其販毒罪責之待證事項不具關聯性，核無調查審酌必要，詳
    予論述，而以其第三審之上訴不合法判決駁回。是原確定判
    決雖未就相關證據資料逐一說明其取捨判斷之全部細節，於
    結果並無影響。聲請再審意旨㈡徒憑再證1至4所示張景煬警
    詢筆錄、抗告人於第一審所提答辯狀、張景煬於第一審之證
    述、臺灣臺中地方檢察署函覆第一審之書函等案內事證，未
    經審酌各詞，對於原確定判決採證認事之職權行使，重為事
    實上爭辯，難認已足動搖原確定判決之事實認定。原裁定因
    認聲請再審意旨㈡所憑事證均非聲請再審之新事實或新證據
    ，並無不合。縱原裁定關於此部分事證曾否經審酌之相關論
    述，行文尚非至當，結論並無不同。抗告意旨泛言林鴻文、
    張景煬之證述與合買分食無異，抗告人與張景煬復具特殊私
    密關係，雙方交易僅止於合資購買，原確定判決未加審酌，
    逕論處販賣既、未遂罪責，其事實認定顯有錯誤，原確定判
    決犯罪事實欄一㈣所示犯行，係源於警察之誘引、創造，所
    取得之證據無從資為論罪依據，是原確定判決之採證與卷證
    資料不符，而有非常上訴與再審原因，原裁定對於原確定判
    決前述違誤未予糾正，即駁回本件再審及停止刑罰執行之聲
    請，悖離公義等詞。無非係對於同一事項，持不同見解漫事
    爭執，或對於法院取捨判斷證據之職權行使，任意評價，無
    足影響原確定判決犯罪事實之認定，難認有據。又原裁定已
    就聲請再審意旨㈣聲請調查證據部分，詳加說明何以欠缺調
    查必要性，核其論斷於法尚屬無違。抗告意旨猶執上開聲請
    再審所憑證據，徒憑己見，主張係屬得以推翻原確定判決之
    新事證，指摘原裁定違法不當，同屬無據。
四、綜合前旨及其他抗告意旨，無非係就原裁定已論究之事項或
    原確定判決之職權行使，再事爭辯，難認有理由，應予駁回
    。
據上論結，應依刑事訴訟法第412條，裁定如主文。
中    華    民    國   111    年    3     月    30    日
                  刑事第六庭審判長法  官  許  錦  印  
                                  法  官  何  信  慶  
                                  法  官  劉  興  浪  
                                  法  官  高  玉  舜  
                                  法  官  朱  瑞  娟  
本件正本證明與原本無異
                                  書記官
中    華    民    國   111    年    4     月    6     日